# 中外合资经营企业需要遵守公司法的规定吗？比如法定公积金是否必须按10%提取

提问人：yyjzsl 时间：2010-01-24 20:49:11
中外合资经营企业需要遵守公司法的规定吗？比如法定公积金是否必须按10%提取。我看中外合资经营企业法中没有规定法定公积金的提取。

回答人：chenyiwei
回复 楼主 yyjzsl 的帖子根据《公司法》第 218 条：“外商投资的有限责任公司和股份有限公司适用本法；有关外商投资的法律另有规定的，适用其规定”。 鉴于中外合资经营企业法及其实施条例中对于外商投资企业的利润分配已作出专门规定，因此应根据公司章程的规定来确定是应计提法定盈余公积还是储备基金等三项基金。由于工商外企字[2006]81号文和 102 号文对新公司法实施后公司法与外商投资企业法律的关系已作出规定，允许一般外商投资企业暂不修改公司章程，实务中多数企业仍然计提三项基金。